臺灣臺中地方法院刑事判決　　　　　　　　　　　　九十一年度易字第二二二九號
　　公　訴　人　臺灣臺中地方法院檢察署檢察官
　　被　　　告　丙○○
右列被告因傷害案件，經檢察官提起公訴（九十年度偵字第一七一八０號），本院判
決如左：
    主  文
丙○○共同傷害人之身體，處拘役伍拾日，如易科罰金，以佰元折算壹日。
    事  實
一、丙○○係乙○之子，緣乙○於民國九十年三月二日下午六時許，在臺中縣神岡鄉
    ○○路六０一號甲○○住處，與丁○○、黃蔡圓及綽號「黑記」之男子玩家庭麻
    將時，因打牌之事與丁○○發生爭執並進而互相拉扯，乙○之妻段玉蝶見狀，立
    即以電話通知丙○○過來勸架（乙○之部分業經臺灣臺中地方法院檢察署檢察官
    以九十年度偵字第一七一八０號為不起訴處分）。詎丙○○夥同四、五名姓名不
    詳、年約十八、九歲之男子前往上開甲○○住處後，竟共同基於普通傷害之犯意
    聯絡，徒手毆打丁○○，致丁○○受有前額三Ｘ一點五公分、八Ｘ三公分瘀傷、
    後腦五Ｘ二公分瘀傷、胸前十Ｘ八公分瘀傷、左上臂後側及右上肢遠端少許瘀青
    等之傷害。
二、案經丁○○訴由臺中縣警察局豐原分局報請臺灣臺中地方法院檢察署檢察官偵查
    起訴。
    理  由
一、訊據被告丙○○矢口否認有任何傷害告訴人丁○○之犯行，辯稱：九十年三月二
    日下午六時許，伊接到繼母段玉蝶的電話，說伊父親乙○在臺中縣神岡鄉○○路
    六０一號甲○○住處，和別人吵架，伊就趕過去，伊到現場後看見伊父親與丁○○對罵，丁○○對著伊說是不是要過來打架，伊回答說是要來看伊父親，後來丁○○要打伊，伊就將他推開，伊沒有跟他互毆，只有與他互相拉扯，丁○○身上
    的傷，可能是在拉扯的過程中，碰到其他東西而造成的，伊沒有傷害丁○○之故
    意云云。惟查：
（一）證人甲○○於九十一年十月三日本院審理中具結證稱：「（九十年三月二日下
      午六時許，在你機車行之情形？）當天下午乙○、丁○○、黃蔡圓、『黑記』
      四人在我機車行打麻將，我當時在修摩托車，丁○○是我同村鄰居帶來的，我
      之前不認識他。傍晚時我有出去，回來之後看到乙○跟丁○○在吵架，為何事
      吵架我不清楚，可能是因打牌的糾紛。後來丙○○有到機車行，好像是乙○的
      太太段玉蝶打電話叫他來的，丙○○來之後就問我乙○在何處，之後他就進到
      屋內，後來我聽到他們吵得很大聲，我就將小孩帶到外面公園，我再回到屋內
      ，看到屋內所有人就打在一起，我就一個個將他們勸開。」、「（對你在警訊
      及偵查中所述有何意見？）沒有意見，丙○○到機車行時有帶人來。」、「我
      當時在修理機車，沒有特別注意丙○○帶幾個人來機車行，他們年紀跟丙○○
      差不多。」等語。證人甲○○於九十年十月十二日偵查中亦陳稱：「（丁○○
      與乙○是如何發生糾紛？）當時還是農曆過年期間，他們在我家打麻將，我外
      出去買食物，回來就看見乙○與丁○○在爭吵，後來段玉蝶打電話給丙○○叫
      他過來，我當時趕緊把小孩抱開，回來後我就看見丙○○還有其他四、五個我
      不認識的人與丁○○在互毆。後來我去勸架，我把丙○○拉開，有人把丁○○
      拉走，才停止紛爭。」等語。證人甲○○於本院審理中所述與將近一年前之偵
      查中所述情節經核仍屬相符，並無矛盾齲齬之處，亦與告訴人丁○○於警訊時
      之陳述內容大致相符，因之當可採信。此外，告訴人受有如事實所載之傷害，
      亦有私立中國醫藥學院附設醫院之診斷證明書一紙附卷可稽。
（二）證人乙○於九十一年九月十九日本院審理中證稱：「（九十年三月二日之情形
      ？）當天我跟我太太段玉蝶到神岡鄉○○路六０一號甲○○的機車行打麻將，
      打約三十分鐘後，丁○○說我詐賭，並用三字經罵我，因此我與丁○○發生爭
      執，段玉蝶見狀就打電話給我兒子丙○○，丙○○就過來現場，丁○○看到丙○○過來就跟丙○○發生爭吵，並互相拉扯，我沒有看到他們有互毆。」等語
      。惟被告確有毆打告訴人之行為，業經證人甲○○證述明確，有如前述，而證
      人乙○係被告之父親，上述之說詞應係為迴護子女而為之，是其上開證詞難以
      採信。
    綜上所述，被告所辯，顯係事後卸責之詞，要難採信，事證明確，其傷害犯行，
    洵堪認定。
二、核被告所為，係犯刑法第二百七十七條第一項之普通傷害罪。其與該四、五名姓
    名不詳年約十八、九歲之男子有犯意之聯絡及行為之分擔，為共同正犯。爰審酌
    被告偶因細故，即糾眾對告訴人暴力相向，告訴人因此所受之傷害非輕，惟念及
    被告係因其父親與告訴人發生爭執始為本案犯行，於本院審理期間，多次表示願
    與告訴人和解，惟因告訴人行方不明，未能傳喚到庭而未果等一切情狀，量處如
    主文所示之刑，並諭知易科罰金之折算標準。
據上論斷，應依刑事訴訟法第二百九十九條第一項前段，刑法第二十八條、第二百七
十七條第一項、第四十一條第一項前段，罰金罰鍰提高標準條例第一條前段、第二條
，判決如主文。
本案經檢察官劉仁明到庭執行職務。
中      華      民      國      九十一      年      十      月  十四    日
                                臺灣臺中地方法院刑事第四庭
                                        法  官  楊  真  明
右正本證明與原本無異。
如不服本判決，應於送達後十日內向本院提出上訴狀（須附繕本），上訴於臺灣高等
法院臺中分院。
                                        書記官
中      華      民      國      九十一      年      十      月  十四    日
附錄本判決論罪科刑法條
中華民國刑法第二百七十七條第一項：
  傷害人之身體或健康者，處三年以下有期徒刑、拘役或一千元以下罰金。
